# 合并报表时新增子公司的未分配利润

提问人：tina1020 时间：2014-02-21 16:07:16
新增子公司只合并资产负债表，这样未分配利润有了差异。应该怎么处理呢？

回答人：chenyiwei
通过非同一控制下合并取得的子公司，购买日净资产是要与购买方的长期股权投资成本抵销的，只有购买日以后形成的留存收益才会体现在购买方的合并报表中，所以不存在你所说的不衔接问题，你可以搜索一下本版面之前的讨论，或者自己编一个模拟案例试一下即可。

提问人：yansiyan 时间：2014-04-22 13:58:06
哪位大神举个简单的例子给讲解下。此外我想问下一下问题，既然年末要编制合并抵消分录，合并日的抵消分录的意义何在。当年新增子公司，合并年末是不是要对子公司个别财务报表进行调整（不是由账面价值调整到公允价值的调整，而是针对子公司个别报表本身的调整）

回答人：chenyiwei
1 、合并日编制合并报表本身就不是强制性的要求。 2 、不清楚你说的子公司报表的调整指什么？会计政策统一还是其他？